臺灣宜蘭地方法院交通事件裁定　　　　　94年度交聲字第96號
移送機關　　交通部公路總局臺北區監理所宜蘭監理站
異　議　人　乙○○
上列異議人因違反道路交通管理處罰條例案件，對於交通部公路
總局台北區監理所宜蘭監理站民國93年3月22日所為之處分（原
處分案號：宜監字第43─Q00000000號），聲明異議，本院裁定
如下：
    主  文
異議駁回。
    理  由
一、按拼裝車輛未經核准領用牌證行駛，處汽車所有人新臺幣（
    下同）3,600元以上10,800元以下罰鍰，並禁止其行駛，車
    輛並沒入之，道路交通管理處罰條例第12條第1項第2款及第
    2項定有明文。
二、移送機關裁決意旨略以：異議人乙○○所有之拼裝車輛，由
    邱哲煜於民國92年12月19日上午9時10分駕駛於宜蘭縣三星
    鄉○○段旁，經宜蘭縣警察局三星分局三星派出所，掣發宜
    警交字第Q00000000號舉發違反道路交通管理事件通知單舉
    發，並經移送機關請上開舉發單位調查，又經勘驗該違規拼
    裝車後，仍認異議人違規事實明確，乃以異議人違反前述道
    路交通管理處罰條例第12條第1項第2款規定之行為，裁處異
    議人罰鍰10,800元，車輛並沒入之。
三、異議意旨略以：異議人之車子僅行駛於農路，不應沒入。又
    異議人之車輛曾於65年11月29日向宜蘭縣政府申請核准農用
    搬運車登記，並非無照行駛云云，請求繳納違規罰款後，准
    予發還車輛。
四、經查，邱哲煜於92年12月19日上午9時10分，於宜蘭縣三星
    鄉○○路76號前，駕駛未懸掛車牌之拼裝車輛，為警舉發，
    斯時邱哲煜向員警陳稱該車輛係其父即異議人所有等情，業
    據證人即舉發本件之員警甲○○到庭證述在卷，且有宜警交
    字第Q00000000號舉發違反道路交通管理事件通知單1紙在卷
    可參（本院卷第37頁）。異議人於申訴及異議時均一再表示
    該車為其所有，有異議狀（本院卷第6頁）、陳情書（本院
    卷第17頁、第19頁）在卷可參。異議人嗣雖改稱車輛為伊胞
    兄邱添財所有，證人邱添財於本院調查時亦證稱該車為伊所
    有，異議人係在為邱添財務農時使用云云（本院卷第57頁）
    ，與異議人於陳情、異議過程之陳述不同，且無其他證據可
    資佐證該車輛為邱添財所有。又異議人之子邱哲煜既駕駛該
    車，應對該車所有人為何人所有知之甚稔，其於為警舉發時
    陳稱該車為其父即異議人所有，應堪採信。是該車輛為異議
    人所有之事實，可堪認定。
五、異議人雖辯稱：該車曾於65年11月29日向宜蘭縣政府申請核
    准農用搬運車登記，並非無照行駛云云。惟查，異議人所稱
    於65年11月29日向宜蘭縣政府申請核准農用搬運車登記之車
    輛，所有人為邱添財，車牌號碼為317，廠牌名稱為50鈴，
    型式為DA640，引擎號碼309701，汽缸排汽量為900c.c.，全
    長5.25公尺，全高2.4公尺，全寬2.25公尺，有宜蘭縣農村
    運輸工具登記申請書在卷可參（本院卷第13頁）。惟查，本
    件遭舉發之車輛，未懸掛牌照，且經移送機關與宜蘭縣政府
    派員會勘結果，該車廠牌名稱為日產，柴油引擎6.925c.c.
    ，車長6.05公尺，高2.63公尺，車寬2.25公尺，有現場會勘
    紀錄1份在卷可參（本院卷第23頁），復有交通部公路總局
    臺北區監理所宜蘭監理站會勘人員丁○○及宜蘭縣政府會勘
    人員丙○○於本院調查時證述可參（本院卷第55至56頁）。
    顯見遭舉發車輛與車牌號碼317號農用搬運車不同。況且，
    該車牌號碼317號農用搬運車業於87年5月4日申請註銷登記
    ，有宜蘭縣政府93年2月6日府農務字第0930012175號函所附
    上開登記申請書在卷可參（本院卷第12至13頁），核與證人
    邱添財所證稱：伊有去申請註銷登記，因為聽說該車不能行
    駛鄉路，每年要繳稅金，使用率又不高等語相符。是以縱如
    證人邱添財所稱，車牌號碼317號車輛嗣經伊改了引擎、車
    長及車高，而成為舉發之車輛等語（本院卷第57至58頁）屬
    實，惟該車輛之牌照既已註銷，自難該車係合法領有牌照，
    是異議人此部分之辯解應不足採。
六、異議人又辯稱：異議人之車子僅行駛於農路，不應沒入云云
    。惟查，道路交通管理處罰條例第12條第1項、第2項係規定
    ，拼裝車輛未經核准領用牌證行駛，車輛沒入。並無容許行
    駛於農路之例外規定。異議人之車輛既有行駛於道路之事實
    ，為警舉發，已違反上開條文之規定。異議人此部分之辯解
    ，亦不足採。
七、綜上所述，異議人為車輛所有人，確有其所有拼裝車輛未經
    核准領用牌證行駛之違規行為。從而，移送機關依道路交通
    管理處罰條例第12條第1項及第2項之規定裁處罰鍰10,800元
    ，車輛沒入，核無不合。本件聲明異議為無理由，應予駁回
    。
據上論斷，應依道路交通案件處理辦法第19條裁定如主文。
中　　華　　民　　國　　94　　年　　9 　　月　　30　　日
                    交通法庭  法  官  謝佩玲
以上正本證明與原本無異。
如不服本裁定，應於裁定送達後5日內向本院提出抗告狀。（應
附繕本）
                              書記官  藍友隆
中　　華　　民　　國　　94　　年　　10　　月　　5 　　日
